【裁判字號】    89,附民上,41
【裁判日期】    890613
【裁判案由】    妨害名譽
【裁判全文】
臺灣高等法院刑事附帶民事訴訟判決                八十九年度附民上字第四一號
    上  訴  人
    即  被  告  甲○○
    被 上 訴人
    即  原  告  乙○○
右當事人間因妨害名譽附帶民事訴訟事件，上訴人不服臺灣板橋地方法院中華民國八
十八年六月二日第一審刑事附帶民事訴訟判決（八十八年度附民字第三四四號），提
起上訴，本院判決如左：
    主      文
上訴駁回。
    事      實
壹、上訴人方面：
一、聲明：
（一）原判決關於命上訴人應給付被上訴人新臺幣（下同）二萬元，及自民國八十八
      年五月二十日起至清償日止按年息百分之五計算利息，暨命被上訴人以七千元
      為上訴人供擔保後得為假執行部分廢棄。
（二）右開廢棄部分，被上訴人在第一審之訴及假執行之聲請均駁回。
二、陳述：上訴人並未妨害被上訴人之名譽，無庸負損害賠償責任。
貳、被上訴人方面：
一、聲明：如主文所示。
二、陳述：
（一）上訴人妨害被上訴人名譽之事實，引用刑事判決書所載之犯罪事實。
（二）上訴人之侵權行為，致被上訴人精神上痛苦異常，所受損害遠逾原審判決所命
      給付之金額，惟被上訴人為節省訴訟資源，致未提起上訴，詎上訴人非但未知
      所悔悟，反而提起上訴，顯無理由。
    理      由
一、本件上訴人於民國八十七年七月三日下午，在臺灣板橋地方法院庭訊結束後，基
    於妨害名譽之犯意，在電梯前法庭走廊之公共場所，以一般音量對曾靜稱：「不
    要和他們同一部電梯，否則可能會感染腸病毒、梅毒、AIDS」等語，公然侮辱被
    上訴人之事實，業經本院八十九年度上易字第一二二０號刑事判決審認明確，堪
    信被上訴人所為遭上訴人以言語公然侮辱之主張為真實。
二、按因故意或過失，不法侵害他人之權利者，負損害賠償責任；又不法侵害他人之
    身體、健康、名譽、自由、信用、隱私、貞操者，被害人雖非財產上之損害，亦
    得請求賠償相當之金額，民法第一百八十四條第一項及第一百九十五條第一項分
    別定有明文。本件上訴人公然侮辱被上訴人，既足致被上訴人之名譽受損，被上
    訴人之精神上自受有痛苦，而所受之痛苦，雖非財產上之損害，依前揭規定，亦
    得對上訴人請求賠償相當之金額，被上訴人援該規定請求上訴人賠償精神慰撫金
    ，自非無據。上訴人空言否認有妨害被上訴人名譽之犯行，顯不足採。原審經斟
    酌兩造之身分、社會地位、經濟能力及被上訴人所受痛苦，認被上訴人之請求以
    二萬元為適當，爰就被上訴人於該範圍內之請求，及自起訴狀繕本送達上訴人之
    翌日（即八十八年五月二十日）起至清償日止之法定遲延利息，暨以供擔保為條
    件宣告假執行部分，予以准許，核無不合。上訴人提起上訴，求為廢棄原判決對
    其不利部分，改判駁回被上訴人在第一審之訴及假執行之聲請，為無理由，應予
    駁回。
據上論結，本件上訴無理由，應依刑事訴訟法第四百九十條前段、第三百六十八條，
判決如主文。
中    華    民    國    八十九    年       六       月       十三       日
                            臺灣高等法院刑事第六庭
                                審判長法  官  陳  春  秋
                                      法  官  黃  賽  月
                                      法  官  王  麗  莉
右正本證明與原本無異。
不得上訴。
                                      書記官  胡      儀
中    華    民    國    八十九    年        六      月       十四       日


司法院資訊處製作；財團法人民間司法改革基金會備份。
